臺灣高雄地方法院民事判決　　　　　　　　　　　　　九十四年度訴字第三七八號
　　原　　　告　臺灣土地銀行股份有限公司
　　法定代理人　張義雄
　　訴訟代理人　陳政群
　　被　　　告　甲○○
右當事人間清償借款事件，經本院於民國九十四年三月十五日言詞辯論終結，判決如
下：
    主      文
被告應給付原告新臺幣佰捌拾玖萬仟陸佰壹拾貳元，及如附表所示之利息、違約
金。
訴訟費用由被告負擔。
    事實及理由
一、原告主張：被告於民國九十二年五月十三日分別向原告借貸新臺幣（下同）二百
    萬元之款項二筆，雙方約定借款期間及利息均如附表所示，本息均按月平均攤還
    ，如未按期清償即均視為全部到期，其除仍按上開利率計息外逾期在六個月以內
    者，按上開利率百分之十，超過六個月者，按上開利率百分之二十加計違約金。
    詎被告就上開借款僅分別繳納至九十三年六月三日及同年八月三日止即未依約繳
    納本息，依上述約定，二筆借款應視為均已全部到期，爰依消費借貸之法律關係
    請求判令被告應給付如主文所示之金額。
二、被告則以：對原告之主張不為爭執等語為辯，並聲明求為判決駁回原告之訴。
三、按「借用人應於約定期限內，返還與借用物種類、品質、數量相同之物」、「遲
    延之債務，以支付金錢為標的者，債權人得請求依法定利率計算之遲延利息，但
    約定利率較高者，仍從其約定利率」、「當事人得約定債務人於債務不履行時，
    應支付違約金」，民法第四百七十八條前段、第二百三十三條第一項、第二百五
    十條第一項分別定有明文。本件原告主張之事實，業據其提出與所述相符之住宅
    貸款契約暨增補條款契約書、客戶往來明細查詢表、利率變動表等件為證，而被
    告於此亦不為爭執，自應認原告之主張為真實。從而，本件原告依消費借貸之法
    律關係據以提起本件訴訟，請求判令被告給付積欠之本金三百八十九萬三千六百
    十二元及如附表所示之利息、違約金，依法即無不合，自應予以准許。
四、據上論結，本件原告之訴為有理由，依民事訴訟法第七十八條，判決如主文。
中　　　華　　　民　　　國　　九十四　　年　　　三　　　月　　二十四　　日
                                 臺灣高雄地方法院民事第五庭
                                         審判長法官  黃  宏  欽
                                         法　　　官　謝  雨  真
                                         法      官  郭  宜  芳
右為正本係照原本作成。
如不服本判決，應於送達後廿日內，向本院提出上訴狀並表明上訴理由，如於本判決
宣示後送達前提起上訴者，應於判決送達後十日內補提上訴理由書（須附繕本）。
中　　　華　　　民　　　國　　九十四　　年　　　三　　　月　　二十四　　日
                                         法院書記官　劉  法  萱
┌─┬─────┬─────┬─────┬─────┬─────┬─────────────┐
│編│ 未償金額 │ 貸款金額 │借款日及到│利息起算日│利      率│違          約          金│
│號│ (新臺幣) │ (新臺幣) │期日(民國)│  (民國)  │          │                          │
├─┼─────┼─────┼─────┼─────┼─────┼─────────────┤
│一│貳佰萬元  │貳佰萬元  │92.06.03~ │93.06.03起│週年利率百│自93.07.04起至清償日止，逾│
│  │          │          │112.06.03 │至清償日止│分之二點三│期在六個月以內者，按上開利│
│  │          │          │          │          │          │率百分之十，超過六個月者，│
│  │          │          │          │          │          │按上開利率百分之二十計算。│
├─┼─────┼─────┼─────┼─────┼─────┼─────────────┤
│二│壹佰捌拾玖│貳佰萬元  │92.06.03~ │93.08.03起│週年利率百│自93.09.04起至清償日止，逾│
│  │萬仟陸佰│          │112.06.03 │至清償日止│分之三點一│期在六個月以內者，按上開利│
│  │壹拾貳元整│          │          │          │六        │率百分之十，超六個月者，按│
│  │          │          │          │          │          │上開利率百分之二十計算    │
└─┴─────┴─────┴─────┴─────┴─────┴─────────────┘
